臺灣彰化地方法院刑事判決　　　　　　 100年度訴字第1188號
公　訴　人　臺灣彰化地方法院檢察署檢察官
被　　　告　高瑋鴻
上列被告因違反毒品危害防制條例案件，經檢察官提起公訴（10
0 年度毒偵字第1352、1669號），被告於準備程序進行中，就被
訴事實為有罪之陳述，經本院合議庭裁定由受命法官獨任進行簡
式審判程序，判決如下：
    主  文
高瑋鴻犯如附表所示之罪，各處如附表所示之刑。應執行有期徒
刑壹年貳月。
    犯罪事實
一、高瑋鴻前於民國96年間因施用毒品案件，經本院裁定移送觀
    察勒戒後，認有繼續施用毒品之傾向，又經本院裁定令入強
    制戒治處所施以強戒戒治，97年11月18日因戒治成效良好，
    停止戒治釋放並交付保護管束，嗣強制戒治期滿，由臺灣彰
    化地方法院檢察署檢察官於97年12月15日以97年度戒毒偵字
    第470 、471 、472 號為不起訴處分確定。再於98年間因施
    用第一級毒品案件，經本院以98年度訴字第924 號判決判處
    有期徒刑8 月確定，甫於99年6 月6 日縮短刑期執行完畢（
    構成累犯）。詎其仍不知悔改，分別為下列之行為：
  (一)於100 年5 月8 日晚上某時許，基於施用第二級毒品甲基安
    非他命之犯意，在其位於彰化縣田中鎮○○路○ 段56號住處
    ，以將第二級毒品甲基安非他命置入玻璃球管內，再以火燒
    烤使產生煙霧後吸食之方式，施用第二級毒品甲基安非他命
    1 次。
  (二)於100 年5 月9 日上午10時許，基於施用第一級毒品海洛因
    之犯意，在上開住處，以將第一級毒品海洛因加水混合後，
    經由針筒注射手臂血管方式，施用第一級毒品海洛因1 次。
  (三)於100 年6 月8 日上午11時許，基於施用第一級毒品海洛因
    之犯意，在上揭住處，以將第一級毒品海洛因加水混合後，
    經由針筒注射手臂血管方式，施用第一級毒品海洛因1 次。
  (四)於100 年6 月9 日上午11時許，基於施用第二級毒品甲基安
    非他命之犯意，在上開住處，以將第二級毒品甲基安非他命
    置入玻璃球管內，再以火燒烤使產生煙霧後吸食之方式，施
    用第二級毒品甲基安非他命1 次。
二、因其為列管毒品人口，先後於100 年5 月11日、同年6 月10
    日經警採集其尿液送驗，結果分別呈甲基安非他命、嗎啡、
    可待因與安非他命、甲基安非他命、嗎啡陽性反應，始查悉
    上情。
三、案經彰化縣警察局北斗分局及田中分局分別報請臺灣彰化地
    方法院檢察署檢察官偵查起訴。
    理  由
壹、程序事項：
    本件經被告高瑋鴻於準備程序期日為有罪之陳述，經受命法
    官告知簡式審判程序之旨，並聽取當事人之意見後，本院認
    無不得或不宜改依簡式審判程序進行之處，爰依刑事訴訟法
    第273 條之1 第1 項，裁定由受命法官獨任進行簡式審判程
    序，則依據刑事訴訟法第273 條之2 、同法第159 條第2 項
    之規定，不適用傳聞法則有關限制證據能力之相關規定，合
    先敘明。
貳、實體事項：
一、訊據被告高瑋鴻對上開犯罪事實於警詢、偵查中、本院審理
    時均坦承不諱，且其為警所採集之尿液，經送鑑驗結果分別
    呈甲基安非他命、嗎啡、可待因與安非他命、甲基安非他命
    、嗎啡陽性反應，此有詮昕科技股份有限公司濫用藥物尿液
    檢驗報告（報告編號分別為00000000號及00000000號）2 紙
    ，及應受尿液採驗人尿液檢體採集送驗紀錄表、彰化縣警察
    局北斗分局委託檢驗尿液代號與真實姓名對照認證單各1 紙
    在卷可稽，足認被告自白與事實相符，堪以採信。
二、按犯毒品危害防制條例第10條施用第一、二級毒品之罪者，
    檢察官應先聲請法院裁定將被告令送勒戒處所觀察、勒戒，
    經觀察、勒戒後，認無繼續施用毒品傾向者，應即釋放，並
    為不起訴之處分或不付審理之裁定；認有繼續施用毒品傾向
    者，應由檢察官聲請法院裁定令入戒治處所施以強制戒治，
    且經觀察、勒戒或強制戒治執行完畢釋放後，5 年內再犯第
    10條之罪，檢察官應依一般刑事訴訟程序予以起訴論罪科刑
    ，此觀諸毒品危害防制條例第20條第1 項、第2 項、第23條
    第2 項前段規定自明。經查，本件被告前因施用毒品案件，
    經本院裁定送觀察、勒戒後，認有繼續施用毒品傾向，又經
    本院裁定強制戒治，97年11月18日因戒治成效良好，停止戒
    治釋放並交付保護管束，嗣強制戒治期滿，由臺灣彰化地方
    法院檢察署檢察官於97年12月15日以97年度戒毒偵字第470
    、471 、472 號為不起訴處分確定，已如前述，並有臺灣高
    等法院被告前案紀錄表、臺灣彰化地方法院檢察署刑案資料
    查註紀錄表各1 份附卷可參。其於前開強制戒治執行完畢釋
    放後5 年內，復犯本件施用第一、二級毒品罪，依毒品危害
    防制條例第23條第2 項規定，本件應依法追訴。綜上所述，
    本件犯罪事證明確，被告前開犯行洵堪認定，應依法論科。
三、核被告高瑋鴻所為，係犯毒品危害防制條例第10條第1 項之
    施用第一級毒品罪及同條第2 項之施用第二級毒品罪。又其
    持有第一級毒品海洛因及第二級毒品甲基安非他命並進而施
    用，其持有之低度行為應為施用之高度行為所吸收，均不另
    論罪。至其所犯上開4 罪間，犯意各別，行為互殊，應予分
    論併罰。又被告於98年間因施用第一級毒品案件，經本院以
    98年度訴字第924 號判決判處有期徒刑8 月確定，甫於99年
    6 月6 日縮短刑期執行完畢，此有臺灣高等法院被告前案紀
    錄表及臺灣彰化地方法院檢察署刑案資料查註紀錄表各1 份
    附卷可參，被告受有期徒刑執行完畢後，5 年以內故意再犯
    本件有期徒刑以上之罪，為累犯，應依刑法第47條第1 項規
    定，加重其刑。爰審酌被告前有多項施用毒品紀錄，又其曾
    因施用毒品，經送觀察、勒戒及強制戒治後，卻未能戒除毒
    癮，其後一再施用而多次被查獲，99年間其受有期徒刑執行
    完畢，甫滿1 年即再犯本件施用毒品犯行，顯見其缺乏禁絕
    毒害以求重生之決心，另考量其犯後已知坦承一切犯行，頗
    有悔意，態度尚屬良好，暨衡以其犯罪動機、目的及所生危
    害等一切情狀，分別量處如主文所示之刑，並合併定其應執
    行刑，以資儆懲，並期能生自省戒毒之決心。
據上論斷，應依刑事訴訟法第273 條之1 第1 項、第299 條第1
項前段，毒品危害防制條例第10條第1 項、第2 項，刑法第11條
前段、第47條第1 項，第51條第5 款，判決如主文。
本案經檢察官葉柏岳到庭執行職務。
中    華    民    國  100     年    10    月    19    日
                  刑事第五庭    法  官  李淑惠
  附表：
┌──┬───────────┬──────────────┐
│編號│犯罪事實略述          │ 所犯罪名及處罰             │
├──┼───────────┼──────────────┤
│ 1  │於100 年5 月8 日施用第│ 高瑋鴻施用第二級毒品，累犯 │
│    │二級毒品甲基安非他命  │ ，處有期徒刑月。         │
├──┼───────────┼──────────────┤
│ 2  │於100 年5 月9 日施用第│ 高瑋鴻施用第一級毒品，累犯 │                                     │
│    │一級毒品海洛因        │ ，處有期徒刑捌月。         │
├──┼───────────┼──────────────┤
│ 3  │於100 年6 月8 日施用第│ 高瑋鴻施用第一級毒品，累犯 │
│    │一級毒品海洛因        │ ，處有期徒刑捌月。         │
├──┼───────────┼──────────────┤
│ 4  │於100 年6 月9 日施用第│ 高瑋鴻施用第二級毒品，累犯 │
│    │二級毒品甲基安非他命  │ ，處有期徒刑月。         │
└──┴───────────┴──────────────┘
以上正本證明與原本無異。
如不服本判決應於收受判決後10日內向本院提出上訴書狀，並
應敘述具體理由。其未敘述上訴理由者，應於上訴期間屆滿後
20日內向本院補提理由書(均須按他造當事人之人數附繕本)
「切勿逕送上級法院」。
中    華    民    國   100    年    10    月    19    日
                                書記官  張清秀
附錄本判決論罪科刑法條全文：
毒品危害防制條例第10條
施用第一級毒品者，處 6 月以上 5 年以下有期徒刑。
施用第二級毒品者，處 3 年以下有期徒刑。